【裁判字號】    89,親,69
【裁判日期】    890824
【裁判案由】    確認父子關係存在
【裁判全文】
臺灣桃園地方法院民事判決                            八十九年度親字第六九號
    原      告  甲○○
    被      告  丙○○
    法定代理人  乙○○
右當事人請求確認父子關係存在事件，本院判決如左：
    主    文
原告之訴駁回。
訴訟費用由原告負擔。
    事    實
甲、原告方面：
  一、聲明：確認原告與被告丙○○父子關係存在。
  二、陳述：原告與被告之生母乙○○於民國（下同）七十九年相識，並同居於北市
      木柵原告之住所至八十二年底，於八十二年九月八日於保平婦產科非婚生子被
      告丙○○，因故無法與被告之生母結婚，惟仍常保持連絡及相聚，今被告即將
      就學，為免其受其他困擾，爰依法提起本件確認身分之訴。
  三、證據：提出照片二幀為證。
乙、被告方面：被告於言詞辯論期日未到庭，亦未提出書狀作何聲明或陳述。
    理    由
一、原告主張伊與被告之生母乙○○於民國七十九年相識，二人於原告位在台北市木
    柵之住所同居直至八十二年底，乙○○並於八十二年九月八日於保平婦產科產下
    非婚生子女即被告，嗣因故無法與被告之生母結婚，惟仍常保持連絡及相聚，鑑
    於被告即將就學，為避免其受不當困擾，爰依法提起本件確認身分之訴等語。
二、按原告之訴，依其所訴之事實，在法律上顯無理由者，法院得不經言詞辯論，逕
    以判決駁回之，民事訴訟法第二百四十九條第二項定有明文。又所謂原告之訴，
    依其所訴之事實，在法律上顯無理由者，係指依原告於訴狀內記載之事實觀之，
    在法律上顯然不能獲得勝訴之判決者而言（最高法院六十二年台上字第八四五號
    判例參照）。次按非婚生子女經生父認領者，視為婚生子女，其經生父撫育者，
    視為認領，民法第一千零六十五條第一項定有明文。又確認法律關係之訴，非原
    告有即受確認判決之法律上利益者，不得提起之；確認證書真偽或為法律關係基
    礎事實存否之訴，亦同，民事訴訟法第二百四十七條亦有明文。而所謂即受確認
    判決之法律上利益，係指因法律關係之存否不明確，致原告在私法上之地位有受
    侵害之危險，而此項危險得以對於被告之確認判決除去之者而言。至於非婚生子
    女除經生父認領或視同認領外，與其生父在法律上不生父子關係，不得提起確認
    父子關係成立之訴（最高法院四十二年度台上字第一０三一號、最高法院四十三
    年度台上字第一一八０號判例意旨可參）。經查，本件被告丙○○係於八十二年
    九月八日出生，其生母乙○○於被告受胎期間並無婚姻關係存在，此有戶籍謄本
    可按，是以被告自屬非婚生子女，揆諸前開判例意旨，原告既主張其為被告之生
    父，自得以認領或視同認領（即撫育）方式與被告發生法律上之父子關係，則原
    告不為認領或撫育之舉，逕行提起本件確認父子關係存在之訴，即難謂為有即受
    確認判決之法律上利益，況非婚生子女未經認領或視同認領前，與其生父法律上
    並不生父子關係，原告提起本件訴訟，在法律上顯無理由，爰依前揭規定，不經
    言詞辯論，逕駁回之。
三、據上論結，本件原告之訴為無理由，依民事訴訟法第二百四十九條第二項、第七
    十八條，判決如主文。
中      華      民      國    八十九    年      八      月    二十四    日
                                      臺灣桃園地方法院民事第一庭
~B法      官  汪智陽
右正本係照原本作成
如對本判決上訴應於判決送達後廿日向本院提出上訴狀
中      華      民      國    八十九    年      八      月    二十四    日
~B法院書記官  楊由漢


司法院資訊處製作；財團法人民間司法改革基金會備份。
